臺灣高雄地方法院刑事判決　　　　　　　 94年度易字第662號
公　訴　人　臺灣高雄地方法院檢察署檢察官
被　　　告　甲○○　男　27歲.
上列被告因違反毒品危害防制條例案件，經檢察官提起公訴（94
年度毒偵緝字第126 號），嗣經本院訊問被告後，因被告自白犯
罪，經詢問公訴人及被告意見後，本院合議庭裁定改由受命法官
獨任進行簡式審判程序，判決如下：
    主  文
甲○○連續施用第二級毒品，累犯，處有期徒刑肆月，如易科罰
金，以參佰元折算壹日。扣案之甲基安非他命壹包（驗後毛重貳
點伍公克）、殘留有甲基安非他命之吸食器壹個、殘留有甲基安
非他命之玻璃球吸食器貳個，均沒收銷燬之。
    事  實
一、甲○○前因竊盜案件，經本院以民國90年度易字第4109號判
    處有期徒刑10月確定，於92年1月4日執行完畢。
二、甲○○前因施用毒品案件，經本院以93年度毒聲字第1383號
    裁定送觀察、勒戒後，認無繼續施用毒品之傾向，業於93年
    9月7日執行完畢釋放，並由臺灣高雄地方法院檢察署檢察官
    於93年9月6日，以93年度毒偵字第1853號為不起訴處分確定
    。竟於前揭觀察、勒戒執行完畢釋放後5 年內，復基於施用
    第二級毒品甲基安非他命之概括犯意，自93年9 月9 日上午
    9 時許起至93年10月27日凌晨1 、2 時許止，連續在其位於
    高雄縣美濃鎮○○路○ 段285 號住處（起訴書誤載為福安里
    福美路620 巷16號住處或不詳地點），將第二級毒品甲基安
    非他命置放在玻璃球內，以火燒烤後吸食煙霧之方式，施用
    第二級毒品甲基安非他命多次，嗣分別於93年9 月9 日下午
    1 時50分許在高雄縣美濃鎮○○路○ 段285 號住處，及93年
    10月27日下午4 時許在高雄縣美濃鎮○○路380 巷45號為警
    查獲，並扣得甲基安非他命1 包（驗後毛重2.5 公克）、殘
    留有甲基安非他命之吸食器1 個、殘留有甲基安非他命之玻
    璃球吸食器2 個，並經其同意採集尿液送驗結果確呈甲基安
    非他命陽性反應，始查悉上情。
三、案經高雄縣政府警察局旗山分局報請臺灣高雄地方法院檢察
    署檢察官偵查起訴，嗣經本院訊問被告後，因被告自白犯罪
    ，經詢問公訴人及被告意見後，本院合議庭裁定改由受命法
    官獨任簡式審判程序。
    理  由
一、本件被告甲○○所犯係死刑、無期徒刑、最輕本刑為3年以
    上有期徒刑以外之罪，其於準備程序中就被訴事實為有罪之
    陳述，經告知簡式審判程序之旨，並聽取公訴人及被告之意
    見後，合議庭裁定由受命法官獨任進行簡式審判程序，合先
    敘明。
二、右揭犯罪事實，業據被告坦承不諱，且被告於前揭時、地先
    後2 次經警查獲後，均有採集其尿液送驗，均確呈甲基安非
    他命陽性反應，此有高雄醫學大學附設中和紀念醫院濫用藥
    物尿液檢驗報告1 份（94年度毒偵緝字第126 號偵查卷第17
    頁）、高雄縣政府衛生局煙毒尿液檢驗成績書2 份（見93
    年度核退偵字第269 號偵查卷第3 頁、93年度毒偵字第6504
    號卷第18頁）、高雄縣政府警察局旗山分局毒品危害防制條
    例嫌疑人尿液對照表各2 份（見93年度核退偵字第269 號偵
    查卷第2 頁、93年度毒偵字第6504號卷第19頁）在卷可稽，
    並有扣案之甲基安非他命（白色晶體）1 包、吸食器1 個、
    玻璃球吸食器2 個可按。又扣案之白色晶體1 包經送驗結果
    ，確為第二級毒品甲基安非他命，驗後毛重2.5 公克；扣案
    之吸食器1 個、玻璃球吸食器2 個送驗結果，均殘留有第二
    級毒品甲基安非他命，有高雄醫學大學附設中和紀念醫院檢
    驗報告4 份（見本院卷第22至25頁）在卷可稽，則被告自白
    核與事實相符，是被告施用第二級甲基安非他命之犯行，堪
    以認定。
三、論罪科刑部分：
  (一)按犯毒品危害防制條例第10條之罪，經觀察、勒戒後，認無
    繼續施用毒品之傾向者，應由檢察官為不起訴處分。經觀察
    勒戒或強制戒治執行完畢釋放後，5年內再犯第10條之罪，
    依92年1月9日修正施行之毒品危害防制條例第23條第2項規
    定意旨，應由檢察官偵查起訴。
  (二)被告前因施用毒品案件，經本院以93年度毒聲字第1383號裁
    定送觀察、勒戒後，認無繼續施用毒品之傾向，業於93年9
    月7 日執行完畢釋放，並由臺灣高雄地方法院檢察署檢察官
    於93年9 月6 日，以93年度毒偵字第1853號為不起訴處分確
    定，有臺灣高等法院被告全國前案紀錄表、臺灣高雄地方法
    院檢察署刑案資料查註紀錄表、本院被告院內索引卡紀錄表
    各1 份在卷可稽。又被告於觀察、勒戒執行完畢釋放後，5
    年內再犯本件毒品危害防制條例第10條第2 項之罪，是依前
    開說明，自應依法論科。
  (三)按甲基安非他命為毒品危害防制條例所稱之第二級毒品，此
    觀諸該條例第2 條第2 項第2 款甚明，被告施用甲基安非他
    命，核其所為，係違反毒品危害防制條例第10條第2 項施用
    第二級毒品罪。被告持有第二級毒品之低度行為，應為其後
    施用第二級毒品之高度行為所吸收，不另論罪。被告先後多
    次施用毒品之犯行，時間緊接，方法相同，所犯為構成要件
    相同之罪名，顯係基於概括犯意為之，依連續犯規定論以一
    罪，並依法加重其刑。查被告前因竊盜案件，經本院以90年
    度易字第4109號判處有期徒刑10月確定，於92年1 月4 日執
    行完畢，有卷附臺灣高等法院被告全國前案紀錄表、臺灣高
    雄地方法院檢察署刑案資料查註紀錄表各1 份可按，是被告
    受有期徒刑執行完畢，於5 年以內再犯有期徒刑以上之罪，
    為累犯，應依刑法第47條之規定，加重其刑。爰審酌被告經
    觀察、勒戒後，仍未戒絕毒品，又再施用毒品，顯見其自制
    力不足，無法擺脫毒品，故應藉由刑罰之執行，以收教化之
    功能，並參以被告犯後坦承施用毒品之犯行，態度良好，且
    所犯係自傷行為，尚未害及他人等一切情狀，量處如主文所
    示之刑，並諭知易科罰金之折算標準。扣案之甲基安非他命
    （驗後毛重2.5 公克），係第二級毒品，屬違禁物，爰依毒
    品危害防制條例第18條第1 項前段規定，沒收銷燬之（另送
    驗如有耗損，因已滅失，爰不沒收銷燬之）；又扣案之吸食
    器1 個、玻璃球吸食器2 個，如前所述，均殘留有第二級毒
    品甲基安非他命，因其上之毒品與該等物品難以析離，應一
    體視為毒品，為違禁物，爰依毒品危害防制條例第18條第1
    項前段規定，併宣告沒收燬銷之。另扣案之夾鏈袋1 個、注
    射針筒1 支，經送驗結果雖均殘留有第一級毒品海洛因，然
    與本案被告施用第二級毒品之犯行無關，爰不併予宣告沒收
    銷燬之，併此敘明。
據上論斷，依刑事訴訟法第273 條之1 第1 項、第299 條第1 項
前段，毒品危害防制條例第10條第2 項、第18條第1 項前段，刑
法第11條、第56條、第47條、第41條第1 項前段，罰金罰鍰提高
標準條例第1條前段、第2 條，判決如主文。
本案經檢察官乙○○到庭執行職務。
中　　華　　民　　國　　94　　年　　5　　　月　　31   日
                  刑事第十三庭　法　官  陳月雯
以上正本證明與原本無異。
如不服本判決，應於收受送達後10日內向本院提出上訴書狀。
中　　華　　民　　國　　94　　年　　5　　　月　　31   日
　　　　　　　　 　　　　       書記官  林佳蓉
附錄本案論罪科刑法條之全文：
毒品危害防制條例第10條第2項：
施用第一級毒品者，處6月以上5年以下有期徒刑。
施用第二級毒品者，處3年以下有期徒刑。
